臺灣臺中地方法院刑事判決　　　　　　　　　　　　　九十四年度訴字第一四號
　　公　訴　人　臺灣臺中地方法院檢察署檢察官
　　被　　　告　丙○○
右列被告因違反著作權案件，經檢察官提起公訴（九十三年度偵字第七四一四號、第
一九七七九號）後，被告於準備程序中就被訴事實為有罪之陳述，經告知簡式審判程
序之旨，並聽取公訴人、被告之意見後，由本院合議庭裁定由受命法官獨任進行簡式
審判程序，檢察官復於簡式審判程序當庭言詞聲請改依協商程序而為判決，本院裁定
進行認罪協商程序，判決如左：
    主  文
丙○○共同連續意圖營利而以重製於光碟之方法侵害他人之著作財產權，處有期徒刑
肆月，如易科罰金，以參佰元折算壹日。緩刑貳年。扣案如附表所示之物，均沒收。
     事實及理由
一、犯罪事實：
（一）丙○○與乙○○、甲○○、丁○○（乙○○經本院依認罪協商程序判處有期徒
      刑四月、一年二月，經定應執行之刑為一年四月；甲○○經本院依認罪協商程
      序判處有期徒刑四月，緩刑二年；丁○○經本院依認罪協商程序判處有期徒刑
      八月，緩刑三年；經本院依認罪協商程序判處有期徒刑四月、一年二月，經定
      應執行之刑為一年四月）四人，共同基於意圖營利而以重製於光碟之犯意聯絡
      ，在乙○○設於臺中市○○街一七０號「小拳王ＰＳ２專賣店」之門市，及先
      設在臺中縣龍井鄉○○街一一一號二樓，後移至臺中市○○○路二二０之五號
      三樓之重製光碟工廠，從事重製、販賣盜版光碟之工作，四人均明知如附表甲
      （一）、（二）所示之商標圖樣，分係日商新力電腦娛樂股份有限公司（下稱
      新力公司）、臺灣光榮綜合資訊股份有限公司（下稱光榮公司）向經濟部中央
      標準局（現改制為智慧財產局）註冊登記，而取得商標專用權，指定使用於錄
      有電腦程式之光碟等商品上，現仍均在專用期間中，亦明知如附表乙（一）、
      （二）電腦程式或遊戲視聽著作，分係上開公司享有著作財產權之著作物，竟
      共同基於意圖營利而以重製於光碟之方法及欺騙他人之犯意聯絡，由乙○○提
      供光碟母片，並自九十三年一月一日起，架設「遊戲之家」網站（網址：http
      ://www.playhome.net/），刊登電腦程式或遊戲視聽著作之廣告，並隨時以其
      門市二樓之電腦上網更新廣告資訊之方式，供不特定人上網選購，並先後指派
      丁○○、丙○○以帳號auto1702@yahoo.com.tw電子郵件，收受客戶之訂單，
      再利用郭某所提供之對拷機、燒錄機等設備擅自重製前開電腦程式或遊戲視聽
      著作後，由甲○○利用不知情之宅配通人員，以代收貨價之方式，寄送擅自重
      製之光碟而交付牟利，嗣於九十三年四月八日下午三時許，經警同步搜索門市
      及重製光碟工廠，並扣得如附表二所示之盜版光碟四千三百二十四片、訂貨帳
      冊一本、宅配通代收貨款空白單，及供重製所用之空白光碟片六百二十片、電
      腦五五台、對拷機三台、燒錄機三台、印表機二台等物，而當場查獲。
（二）案經新力公司、光榮公司訴由內政部警政署保安警察第二總隊第四大隊第二中
      隊移送臺灣臺中地方法院檢察署檢察官偵查後提起公訴，復經檢察官聲請改依
      協商程序而為判決，並經本院合議庭裁定同意由受命法官獨任行認罪協商程序
      。
二、理  由
（一）證據：
  １、被告丙○○就犯罪事實(一)於偵查、本院準備、審理時之自白及認罪之陳述。
  ２、新力公司、任天堂公司之商標註冊證及日商思奎爾公司、任天堂公司著作權首
      次發行資料、光榮公司商標註冊證、著作權憑證、扣案盜版光碟照片等資料附
      卷可資佐證。
  ３、扣案如附表所示之物品。
（二）論罪科刑部分：
  １、核被告丙○○所為係犯九十二年五月二十八日修正公布之商標法第八十二條販
      賣仿冒商標罪（此部分經比較新舊法後，應依刑法第二條第一項前段適用裁判
      時之法律）、九十二年七月九日修正公布之著作權法第九十一條第三項、第一
      項意圖營利而以重製於光碟之方法侵害他人之著作財產權者（此部分經比較新
      舊法後，應依刑法第二條第一項後段適用最有利於行為人之法律）、第九十一
      條之一第三項、第一項意圖營利而以移轉所有權之方法散布重製光碟而侵害他
      人之著作財產權（此部分經比較新舊法後，應依刑法第二條第一項後段適用最
      有利於行為人之法律）。
  ２、被告丙○○與乙○○、甲○○、丁○○四人就犯罪事實(一)之上揭犯行，有犯意
      聯絡及行為分擔，皆為共同正犯。
  ３、又被告丙○○先後多次違反著作權法、商標法之犯行，各均時間緊接，分別犯
      構成要件相同之罪名，顯各基於概括犯意為之，依連續犯規定論以一罪，分別
      依法加重其刑。
  ４、又被告丙○○以一販賣盜版物之行為，觸犯販賣仿冒商品、意圖營利散布重製
      光碟罪、意圖營利而以重製於光碟之方法侵害他人之著作財產權罪三罪，為想
      像競合犯，應從一重之連續意圖營利而以重製於光碟之方法侵害他人之著作財
      產權罪。
  ５、扣案如附表所示之重製光碟及其餘物品為被告丙○○與乙○○、甲○○、丁○○熊人供犯罪所用或因犯罪所得之物，應依九十二年七月九日修正公布之著作
      權法第九十八條但書之規定，為沒收之宣告。
三、本件經檢察官與被告於審判外達成協商之合意且被告已認罪，其合意內容為：
（一）被告丙○○就犯罪事實(一)部分願受有期徒刑肆月，並於九十四年四月二十二日
      前捐款參萬元予財團法人陽光社會福利基金會。緩刑貳年（被告丙○○於九十
      四年四月十八日已匯款三萬元至財團法人陽光社會福利基金會，有郵政劃撥儲
      金存款收據一紙附卷為證，且被告丙○○前未曾受有期徒刑以上刑之宣告，有
      臺灣臺中地方法院檢察署刑案資料查註紀錄表及臺灣高等法院被告全國前案紀
      錄表各乙紙在卷可參，其係初犯，犯後直承犯行無誤，態度良好，頗有悔意，
      其經此偵審教訓，當益知戒慎而無再犯之虞，合意為緩刑二年之宣告，以勵自
      新）。
（二）經查，上開協商合意並無刑事訴訟法第四百五十五條之四第一項所列情形之一
      ，檢察官聲請改依協商程序而為判決，本院爰不經言詞辯論，於協商合意範圍
      內為協商判決，合予敘明。
四、應適用之法條：刑事訴訟法第四百五十五條之四第二項、第四百五十五條之八、
    第四百五十五條之十一第二項、第四百五十四條、九十二年七月九日修正公布之
    著作權法第九十一條第三項、第一項、第九十一條之一第三項、第一項、第九十
    八條但書，九十二年五月二十八日修正公布之商標法第八十二條、刑法第二條第
    一項、第十一條、第二十八條、第五十六條、第五十五條、第四十一條第一項前
    段、第七十四條第一款，罰金罰鍰提高標準條例第二條。
五、附記事項：
    被告丙○○業於九十四年四月十八日匯款三萬元至財團法人陽光社會福利基金會
    。
六、本判決除有刑事訴訟法第四百五十五條之四第一項第一、二、四、六、七款所定
    情形之一，或違反同條第二項規定者外，不得上訴。
七、如不服本件判決，得自收受判決送達之日起十日內，向本院提出上訴書狀，上訴
    於第二審法院。
中      華      民      國    九十四    年      五      月      五      日
                                 臺灣臺中地方法院刑事第十二庭
                                         法  官  劉  兆  菊
右正本證明與原本無異。
                                         書記官
中      華      民      國    九十四    年      五      月      五      日
附論罪科刑法條
九十二年七月九日修正公布之著作權法第九十一條
意圖營利而以重製之方法侵害他人之著作財產權者，處五年以下有期徒刑、拘役，或
併科新臺幣二十萬元以上二百萬元以下罰金。
非意圖營利而以重製之方法侵害他人之著作財產權，重製份數超過五份，或其侵害總
額按查獲時獲得合法著作重製物市價計算，超過新臺幣三萬元者，處三年以下有期徒
刑、拘役，或科或併科新臺幣七十五萬元以下罰金。
以重製於光碟之方法犯第一項之罪者，處五年以下有期徒刑、拘役，或併科新臺幣五
十萬元以上五百萬元以下罰金。
九十二年七月九日修正公布之著作權法第九十一條之一
意圖營利而以移轉所有權之方法散布著作原件或其重製物而侵害他人之著作財產權者
，處三年以下有期徒刑、拘役，或科或併科新臺幣七十五萬元以下罰金。
非意圖營利而以移轉所有權之方法散布著作原件或其重製物，或意圖散布而公開陳列
或持有而侵害他人之著作財產權者，散布份數超過五份，或其侵害總額按查獲時獲得
合法著作重製物市價計算，超過新臺幣三萬元者，處二年以下有期徒刑、拘役，或科
或併科新臺幣五十萬元以下罰金。
犯第一項之罪，其重製物為光碟者，處三年以下有期徒刑、拘役，或併科新臺幣一百
五十萬元以下罰金。
犯前項之罪，經供出其物品來源，因而破獲者，得減輕其刑。
九十二年五月二十八日修正公布之商標法第八十一條
未得商標權人或團體商標權人同意，有下列情形之一者，處三年以下有期徒刑、拘役
或科或併科新臺幣二十萬元以下罰金：
一  於同一商品或服務，使用相同之註冊商標或團體商標者。
二  於類似之商品或服務，使用相同之註冊商標或團體商標，有致相關消
    費者混淆誤認之虞者。
三  於同一或類似之商品或服務，使用近似於其註冊商標或團體商標之商
    標，有致相關消費者混淆誤認之虞者。
九十二年五月二十八日修正公布之商標法第八十二條
明知為前條商品而販賣、意圖販賣而陳列、輸出或輸入者，處一年以下有期徒刑、拘
役或科或併科新臺幣五萬元以下罰金。
附錄論罪科刑法條
附表甲：侵害商標明細
  （一）日商新力公司部分：
         ┌─────┬────┬─────┬────┬──────────┐
         │註冊號數  │商標名稱│商標圖樣  │使用商品│專用期間            │
         ├─────┼────┼─────┼────┼──────────┤
         │第７１０４│ＰＳ設計│          │電腦、光│八十五年三月十六日至│
         │５４號    │圖      │          │碟等    │九十五年三月十五日  │
         ├─────┼────┼─────┼────┼──────────┤
         │第６６９７│Play Sta│          │電腦、光│八十四年二月一日至九│
         │０５號    │tion    │          │碟等    │十四年一月三十一日  │
         └─────┴────┴─────┴────┴──────────┘
  （二）台灣光榮公司部分：
         ┌─────┬────┬─────┬────┬──────────┐
         │註冊號數  │商標名稱│商標圖樣  │使用商品│專用期間            │
         ├─────┼────┼─────┼────┼──────────┤
         │第０１０１│Koei及圖│          │新４９條│九十一年九月十六日至│
         │４６６２號│        │          │９類    │一０一年九月十五日  │
         └─────┴────┴─────┴────┴──────────┘
附表乙：違反著作權明細
  （一）日商新力公司部分：依現行著作權法第一百零六條之一，於世界貿易組織協
        定在中華民國管轄區域內生效之九十一年一月一日後，享有著作權法上權利
        之著作
         ┌────────┬───────┬────┬──────────┐
         │著作名稱        │創作日期      │著作種類│創作憑證            │
         ├────────┼───────┼────┼──────────┤
         │Ｌｉｂｒａｒｙ  │西元一九九三年│電腦程式│美國著作權局登記證書│
         │Ｐｒｏｇｒａｍｓ│及一九九八年  │著作    │                    │
         └────────┴───────┴────┴──────────┘
  （二）臺灣光榮公司部分：
       「真三國無雙」、「三國志九」、「戰國無雙」遊戲視聽著作。
附表：
（一）為警於九十三年四月八日下午三時許在臺中市○○街一七○號「小拳王ＰＳ２
      專賣店」之門市、臺中市○○○路二二○之五號三樓之重製光碟工廠扣得盜版
      光碟四千三百二十四片。
（二）為警於上開時地扣得乙○○所有之訂價帳冊一本、宅配通代收貨款空白單及乙○○所有供重製光碟所用之空白光碟片六百二十片、電腦五五台、對拷機三台
      、燒錄機三台、印表機二台。
